【裁判字號】    88,上易,1762
【裁判日期】    890113
【裁判案由】    傷害
【裁判全文】
臺灣高等法院臺南分院刑事判決             八十八年度上易字第一七六二號   Ｇ
      上  訴  人  臺灣嘉義地方法院檢察署檢察官
      被      告  乙○○○
      選任辯護人  王  秀  哲  律師
右上訴人因被告傷害案件，不服臺灣嘉義地方法院八十八年度易字第六一四號中華民
國八十八年八月十三日第一審判決（起訴案號：臺灣嘉義地方法院檢察署八十八年度
偵字第三二四六號），提起上訴，本院判決如左：
      主      文
原判決撤銷。
乙○○○傷害人之身體，處有期徒刑貳月，如易科罰金，以佰元折算壹日。
      事      實
乙○○○於民國八十八年一月二十六日下午一時許，在嘉義縣東石鄉副瀨村一九三號
前，因細故與其親家母甲○○○發生爭執，竟基於傷害之犯意，以拳頭毆打甲○○○
頭部，造成甲○○○受有右側頭部挫傷血腫合併腦震盪等傷害。案經甲○○○訴由嘉
義警察局朴子分局移送臺灣嘉義地方法院檢察署檢察官侵占罪偵查起訴。
      理      由
一、訊之被告乙○○○供承右揭時地與被害人甲○○○發生爭執並互相拉扯等情，惟
    否認有出手毆打被害人。然查，前揭事實，迭據被害人甲○○○指訴甚詳，並有
    其驗傷診斷書及診斷證明書各一份附卷佐證。雖證人即被害人之夫黃富桶於偵審
    中、證人即被害人之媳婦黃蔡春蘭於原審、證人即被害人之親家公蔡氆於原審均
    稱被告並未出手毆打被害人云云。但查本案起因被害人與其夫黃富桶平日感情不
    睦，被害人又指稱其夫與其媳婦黃蔡春蘭有染（被害人稱係因與其夫吵架而說出
    之氣話），黃蔡春蘭聽到其翁公黃富桶告知此事，逕行返回其娘家相告，其父母
    即被告與蔡氆遂偕同找被害人興師問罪，顯見上開證人及被告與被害人甲○○○
    係站在對立之立場，如何能期待上開證人之證言公正？是證人黃富桶、黃蔡春蘭
    、蔡氆等三人之證言，顯有所偏頗而不足採信。又據台灣省立朴子醫院八十八年
    六月三十日八八朴醫歷字第二六一二號函載：被害人甲○○○所受之傷害，可能
    係因「鈍傷」所致等語，所稱「鈍傷」之來源有多樣方式，或為木棍所擊、或為
    鐵管所傷，而遭他人以拳頭毆擊，亦可能受有鈍傷，是該醫院所稱被害人所受之
    傷害，可能係因「鈍傷」所致之語，並不足為被告有利之認定，附為敘明。綜上
    所述，被告所辯為卸責之詞，委無可採。本件事證明確，被告之犯行，洵堪認定
    。
二、核被告所為，係刑法第二百七十七條第一項之傷害罪。原審未為詳察，遽為判決
    諭知被告無罪，顯有未洽。檢察官上訴意旨據以指摘原判決不當，為有理由，應
    由本院撤銷原判決改判。爰被告犯罪之動機、手段、目的，被害人所受傷害程度
    及被告犯罪後仍砌詞卸責，態度不佳等一切情狀，量處如主文第二項所示之刑，
    並諭知易服勞役之標準，以資懲戒。
據上論結，應依刑事訴訟法第三百六十九條第一項前段、第三百六十四條、第二百九
十九條第一項前段，刑法第二百七十七條第一項、第四十一條，罰金罰鍰提高標準條
例第一條前段、第二條，判決如主文。
本案經檢察官李傳來到庭執行職務。
中    華    民    國      八十九      年      一      月      十三      日
                                  臺灣高等法院臺南分院刑事第三庭
                                      審判長法官  黃    聰    明
                                            法官  林    勝    木
                                            法官  黃    三    哲
右正本證明與原本無異。
不得上訴。
                                      法院書記官  陳    淑    貞
中    華    民    國      八十九      年      一      月     十四       日
附錄法條：
刑法第二百七十七條第一項：傷害人之身體或健康者，處三年以下有期徒刑、拘役或
                          一千元以下罰金。


司法院資訊處製作；財團法人民間司法改革基金會備份。
